# 求助陈版：采用超额累进制计算的销售佣金

提问人：春暖花开 20112011 时间：2020-03-12 12:51:06
陈版您好：
某公司直接销售人员的销售佣金采取超额累进制，同时该公司各年度新签合同数量较大，各合同摊销年限不同（公司合同均属于在一段时间内履行的履约义务，合同摊销年限一般为1-4年不等），公司为不同类型的合同分别设置了不同的佣金计算比例公式，故导致该公司总体销售佣金的计算极为复杂。
（ 1 ）实际执行过程中是否可以考虑根据公司执行新收入准则前一年直接销售人员的销售佣金的实际发生额及当期新签订的合同总额，算出一个加权平均佣金费率，作为新收入准则实行当年合同取得成本的摊销率，且该加权平均佣金费率每年调整一次？
（ 2 ）如使用加权平均佣金费率的方法可行，则除第一期确定加权平均佣金费率外，该公司各会计期末确定的加权平均佣金费率乘以期末预收款项的余额得出的金额，与公司持续计算的合同取得成本余额之间的差额，可以调整当期的销售费用——销售佣金？

回答人：chenyiwei
1 、可以考虑使用这种方法。如果该企业的佣金是按合同类别分别计算的，则应按不同的合同类别分别计算加权平均佣金费率。
2 、一方面是调整本期的销售费用——销售佣金，同时结合会计估计变更，调整后续期间的摊销额。